臺灣臺北地方法院民事裁定　　　　　 100年度消債更字第86號
聲　請　人
即債務人　　許石龍
訴訟代理人　吳茂榕律師
相　對　人
即債權人　　合作金庫商業銀行股份有限公司
法定代理人　劉燈城
相　對　人
即債權人　　華南商業銀行股份有限公司
法定代理人　王濬智
相　對　人
即債權人　　台北富邦商業銀行股份有限公司
法定代理人　韓蔚廷
相　對　人
即債權人　　花旗（台灣）商業銀行股份有限公司
法定代理人　管國霖
相　對　人
即債權人　　澳商澳盛銀行集團股份有限公司
法定代理人　經天瑞
相　對　人
即債權人　　臺灣新光商業銀行股份有限公司
法定代理人　李增昌
相　對　人
即債權人　　豐（台灣）商業銀行股份有限公司
法定代理人　李鐘培
相　對　人
即債權人　　遠東國際商業銀行股份有限公司
法定代理人　洪信德
相　對　人
即債權人　　玉山商業銀行股份有限公司
法定代理人　曾國烈
相　對　人
即債權人　　萬泰商業銀行股份有限公司
法定代理人　盧正昕
相　對　人
即債權人　　台新國際商業銀行股份有限公司
法定代理人　蔡榮棟
相　對　人
即債權人　　中國信託商業銀行股份有限公司
法定代理人　辜松
上列當事人聲請消費者債務清理事件，本院裁定如下：
    主  文
聲請駁回。
聲請費用由聲請人負擔。
    理  由
一、按更生之聲請有下列情形之一者，應駁回之：一、債務人曾
    依本條例或破產法之規定而受刑之宣告；二、債務人曾經法
    院認可和解、更生或調協，因可歸責於己之事由，致未履行
    其條件；三、債務人經法院通知，無正當理由而不到場，或
    到場而不為真實之陳述，或拒絕提出關係文件或為財產變動
    狀況之報告，消費者債務清理條例第46條定有明文。又聲請
    更生或清算不合程式或不備其他要件者，法院應以裁定駁回
    之，但其情形可以補正者，法院應定期間先命補正，復為同
    條例第8條所明定。
二、查本件債務人向本院聲請更生，主張：其有不能清償債務情
    事，前已提出債權人清冊，以書面向最大債權金融機構請求
    共同協商債務清償方案，雖協商成立，但有不可歸責於己致
    履行顯有重大困難之事由，且其無擔保或無優先權之債務總
    額未逾新臺幣1,200萬元，復未經法院裁定開始清算程式或
    宣告破產等語。
三、惟查：聲請人聲請更生，漏未提出如附件所示書證，經本院
    於民國100年7月19日裁定命聲請人於補正裁定送達後十日內
    補正，該項裁定已於100年7月20日送達於聲請人，有送達回
    證在卷可稽，聲請人逾期迄今仍未補正，且就此部分未作任
    何說明，有消費者債務清理條例第46條第3款所定情形，依
    上說明，自應駁回其更生之聲請，爰裁定如主文。
中    華    民    國   100    年    8     月    5     日
              民事第二十一庭法      官  管靜怡
附件：
  一、聲請人全戶之戶籍謄本（記事欄不得省略）。
  二、聲請人所扶養之親屬及其他法定扶養義務人98、99年度之
      各類所得資料清單、一個月內之財產歸屬資料清單及現有
      收入證明。
  三、聲請人所扶養之親屬不能維持生活而無謀生能力之證明，
      及聲請人與其他扶養義務人對受扶養人如何分擔扶養費用
      ，並提出相關證明文件。
  四、應提出成立協商之證明書，及與金融機構協商成立後，迄
      聲請更生之日止，依原協商之約定，按各期清償之金額及
      證明，並註明自何時起未清償及無法清償之原因。
  五、因不可歸責於己之事由致履行原協商方案顯有重大困難之
      理由，並提出相關證明文件。
  六、聲請人於各金融機構之全部存摺及證券存摺（包括集保存
      摺）完整影本。
  七、聲請更生前兩年內收入不足必要支出部分，係由何人資助
      ，應陳報資助者姓名、地址、資助金額、資助原因、有無
      提供擔保，並提出證明文件（資金交付、支領及使用流向
      之證明）。
以上正本係照原本作成。
如不服本裁定應於送達後10日內向本院提出抗告狀，並繳納抗告
費新臺幣1,000元。
中    華    民    國   100    年    8     月    5     日
                            書  記  官  蔡宜婷